【裁判字號】    95,交易,39
【裁判日期】    950425
【裁判案由】    過失致死等
【裁判全文】
臺灣雲林地方法院刑事判決              95年度交易字第39號
公  訴  人  臺灣雲林地方法院檢察署檢察官
被      告  甲○○
上列被告因過失致死等案件，經檢察官提起公訴（95年度偵字第
338 號），於準備程序中被告就被訴事實為有罪之陳述，經合議
庭裁定由受命法官獨任進行簡式審判程序，本院判決如下：
    主  文
甲○○服用酒類，不能安全駕駛動力交通工具而駕駛，處有期徒
刑月；又因過失致人於死，處有期徒刑壹年。應執行有期徒刑
壹年貳月。
    事實及理由
一、構成犯罪事實：
    甲○○明知喝酒過量無法安全駕駛動力交通工具，及酒後駕
    車具有高度肇事危險性，竟於94年11月5 日下午8 時至9時
    許，在雲林縣斗南鎮某餐廳內飲用罐裝啤酒，已達不能安全
    駕駛動力交通工具之程度，仍駕駛車牌號碼2W-4636 號自小
    客車，搭載洪靖傑，沿雲林縣虎尾鎮○○○ ○道路，由東往西
    方向行駛，於同日下午11時40分許，行經上開道路與雲林縣
    虎尾鎮延平里土庫大橋西側交岔路口時，原應注意汽車駕駛
    人飲酒後其吐氣所含酒精濃度超過每公升0.25毫克以上者，
    不得駕車；汽車行駛時，駕駛人應注意車前狀況，並隨時採
    取必要之安全措施，而依當時天候為晴天，夜間有照明，路
    面乾燥、無缺陷、無障礙物，且視距良好等客觀情狀，並無
    不能注意之情形，詎甲○○疏於注意上開道路交通安全規則
    之義務，於飲酒後酒精濃度超過標準值猶仍駕駛車輛，且未
    注意車前狀況，貿然前行，適有亦疏未注意酒後酒精濃度超
    過標準值不得駕車之蔡進銀駕駛車牌號碼SE-4269 號自小客
    車，沿土庫大橋旁防汛道路由北往南方向駛來，甲○○發現
    後閃避不及，因而發生碰撞，致蔡進銀受有頭部外傷、肋骨
    骨折等傷害，經送醫後不治於94年11月6 日上午3 時52分死
    亡，並經以抽血檢驗酒精濃度為126mg/dl（換算呼氣酒精濃
    度值為每公升0.63毫克）。甲○○則亦受有肢體多處擦傷之
    傷害，送醫後經慈濟醫院大林分院抽血檢測酒精反應為180m
    g/dl（換算呼氣酒精濃度值為每公升0.90毫克）。
二、認定犯罪事實所憑之證據及理由：
  (一)被告甲○○於本院審理中之自白。
  (二)證人洪靖傑於警詢中之證述。
  (三)道路交通事故現場圖、調查報告表(一)、(二)。
  (四)被告甲○○、被害人蔡進銀之道路交通事故當事人酒精測定
    紀錄表各1 紙。
  (五)刑法第185條之3案件測試觀察紀錄表1紙。
  (六)交通事故談話紀錄表3份。
  (七)舉發違反道路交通管理事件通知單影本1紙。
  (八)車禍現場及車損之照片共35張。
  (九)雲林地方法院檢察署相驗屍體證明書、驗斷書、勘驗筆錄各
    1份。
  (十)按汽車行駛時，駕駛人應注意車前狀況，並隨時採取必要之
    安全措施；又汽車駕駛人飲用酒類其吐氣所含酒精濃度超過
    每公升0.25毫克以上者，不得駕車，道路交通安全規則第94
    條第3 項、第114 條第2 款分別定有明文。上述規則為被告
    應注意並能注意之事項，且本件依肇事當時情況，天候為晴
    天，夜間有照明，路面乾燥、無缺陷、無障礙物，視距良好
    等客觀情狀，並非不能注意，被告疏未注意上開規定義務，
    以致肇事，顯有過失。而被害人蔡進銀確因本件車禍受有上
    開傷害而送醫不治死亡，足見被告之過失行為與被害人之死
    亡結果間有相當因果關係。另被害人蔡進銀雖亦酒後駕車，
    與有過失，惟此並無法解免被告之過失責任，併此敘明。
  (十一)被告自白與上述積極證據相符，本件事證明確，被告之犯行
    可以認定。
三、論罪科刑之理由：
  (一)被告所為係犯刑法第185 條之3 公共危險罪及同法第276 條
    第1 項前段之過失致死罪。
  (二)被告所犯上開2罪，行為互殊、犯意各別，應予分論併罰。
  (三)被告酒醉駕車，因而致人死亡，依法應負過失致死罪之刑事
    責任，依道路交通管理處罰條例第86條第1 項之規定，應就
    其所犯過失致死罪部分加重其刑。
  (四)本院審酌被告酒醉駕車之犯行，既漠視自身安危，亦枉顧公
    眾用路人之安全，於本案之呼氣酒精濃度酒測值甚高，又未
    注意車前狀況，肇致本件車禍，致被害人死亡，過失程度及
    發生之損害均不輕，惟被告犯後已坦承犯行，且被害人亦酒
    後駕車與有過失等一切情狀，分別量處如主文所示之刑，並
    定其應執行刑。
四、適用之法條：
  (一)刑事訴訟法第273條之1第1項、第299條第1項前段。
  (二)道路交通管理處罰條例第86條第1項。
  (三)刑法第185 條之3 、第276 條第1 項、第51條第5 款。
  (四)罰金罰鍰提高標準條例第1條前段。
本案經檢察官賴政安到庭執行職務。
中    華    民    國    95    年    4     月    25    日
                  刑事第六庭  法  官  蔡世芳
以上正本證明與原本無異。
如不服本判決，應於判決送達後10日內，向本院提出上訴狀。（
須附繕本）
                              書記官  葉政
中    華    民    國    95    年    4     月    25    日
附錄本案論罪科刑條文：
中華民國刑法第185條之3
服用毒品、麻醉藥品、酒類或其他相類之物，不能安全駕駛動力
交通工具而駕駛者，處一年以下有期徒刑、拘役或三萬元以下罰
金。
中華民國刑法第276條第1項
 (過失致死罪)
因過失致人於死者，處二年以下有期徒刑、拘役或二千元以下罰
金。


司法院資訊處製作；財團法人民間司法改革基金會備份。
